Config:
  hfst:
    Gen: ../../../src/generator-gt-norm.hfst
    Morph: ../../../src/analyser-gt-norm.hfst
  xerox:
    Gen: ../../../src/generator-gt-norm.xfst
    Morph: ../../../src/analyser-gt-norm.xfst
    App: lookup

Tests:

  Verb - g̲íihlgii - ENGLISH : # CLASS_II_STEM_2

     g̲íihlgii+V+Interr+Past: g̲íihlgaayaa
     g̲íihlgii+V+Indir+Past: g̲íihlgaayaan
     g̲íihlgii+V+Rel+Evid: g̲íihlgaayaas
     g̲íihlgii+V+Past+NonFact: g̲íihlgaayaa.ang
     g̲íihlgii+V+Cert+Pres: g̲íihlgaayʼahlanggang
     g̲íihlgii+V+Cert+Past: g̲íihlgaayʼahlanggan
     g̲íihlgii+V+Cert+Past+Hab: g̲íihlgaayʼahlanggiinii
     g̲íihlgii+V+Cert+Rel: g̲íihlgaayʼahlans
     g̲íihlgii+V+Ints+Past: g̲íihlgaayaaʼahlang
     g̲íihlgii+V+Cont: g̲íihlgaayaaʼahlanggaa
     g̲íihlgii+V+Ctfact+Pres: g̲íihlgaayaaʼahlanggang
     g̲íihlgii+V+Rflx: g̲íihlgaayʼahl

